【裁判字號】    92,上訴,478
【裁判日期】    920527
【裁判案由】    違反槍砲彈藥刀械管制條例
【裁判全文】
臺灣高等法院刑事判決                           九十二年度上訴字第四七八號
    上  訴  人
    即  被  告  乙○○
    指定辯護人  本院甲○辯護人  郭書益
右上訴人因違反槍砲彈藥刀械管制條例案件，不服臺灣桃園地方法院九十一年度訴字
第九七一號，中華民國九十一年十月三十日第一審判決（起訴案號：臺灣桃園地方法
院檢察署九十一年度偵字第六四九二號），提起上訴，本院判決如左：
    主    文
上訴駁回。
    事    實
一、乙○○明知手槍、子彈為槍砲彈藥刀械管制條例規定之管制物品，非經許可，不
    得無故持有，竟仍於民國九十一年三月二十九日不詳時間，持其自不詳管道取得
    之貝瑞塔制式九二手槍一把、具有殺傷力之子彈十四發，至桃園縣龍潭鄉○○路
    ○○段一二三號空屋內，而非法持有上開手槍、子彈。旋於當日凌晨二時許，為
    警在上址查獲，當場並扣得上開九二手槍一把、子彈十四發（鑑定時試射耗損十
    二發），乃查獲上情。
二、案經桃園縣警察局大溪分局報請台灣桃園地方法院檢察署檢察官偵查起訴。
    理    由
一、上訴人即被告乙○○經合法傳喚無正當之理由未到庭，然據被告乙○○於警訊、
    偵查、原審及本院訊問時，均坦承於右揭時地持有扣案手槍、子彈，而為警查獲
    之犯行事實（見偵查卷第十四頁、第三十六頁、第三十六頁背面、原審卷第九十
    四頁、本院九十二年二月二十七日訊問筆錄），核與證人即查獲員警車龍建於原
    審到庭證述查獲被告（見原審卷第三十九頁、第四十頁）之情節相符，且扣案槍
    枝、子彈經送內政部警政署刑事警察局鑑驗結果，認送驗槍枝為美國ＢＥＲＥＴ
    ＴＡ廠製九二ＦＳ型口徑九釐米制式半自動手槍，槍號為「ＢＥＲ１０９０１８
    」，槍管內具六條右旋來復線，機械性能良好，具殺傷力；子彈十四顆為九釐米
    制式子彈，經採樣十二顆試射結果可擊發，亦均有殺傷力，有該局九十一年五月
    十日刑鑑字第０九一００七一七七六號鑑驗通知書附卷可稽（見偵卷第五十頁至
    第六十二頁）。此外並有制式九二手槍一把、子彈十四發扣案及照片可資佐證（
    見偵查卷第七頁、第十九頁至第二十四頁）。至被告就扣案槍、彈來源，在警訊
    、偵查中雖均稱：「是綽號「飛龍」的陳長齡，在九十一年三月二十七日十五時
    三十分，在龍潭鄉凌雲國中後方的產業道路交給我，後來他在九十一年三月二十
    八日二十二時，叫我把槍和子彈帶到龍潭鄉○○路○○段一一七號「歡唱卡拉Ｏ
    Ｋ」附近」等語（見偵卷第十四頁背面、第三十五頁背面），惟其嗣於原審審理
    時則改稱：「是胡仁寶告訴我他把槍藏在那裡，當天我去那裡找，一找到警察就
    來了，胡仁寶八十九年時死掉了」云云（見原審卷第九十四頁至九十六頁），先
    後供述不一，已難遽信。甚且證人陳長齡於原審到庭亦堅決否認其事（見原審卷
    第四十四頁、第四十五頁），另胡仁寶業已經死亡，而無法再予調查。從而被告
    上開槍彈來源之說詞，自難採信，佐以本件係由附近民眾檢舉有可疑人士出沒，
    並經員警巡邏追緝查獲等情以觀，被告於查獲當日，確持有來路不明之手槍、子
    彈，洵堪認定。另查，被告就持有槍、彈之動機，僅泛稱：好玩云云，雖屬避重
    就輕，惟亦乏證據證明其持有手槍、子彈，係意圖供自己或他人犯罪之用，併予
    敘明。綜上所述，本件事證明確，被告犯行實堪認定，依法應予論科。
二、核被告乙○○所為，係犯槍砲彈藥刀械管制條例第七條第四項之持有手槍罪，及
    同條例第十二條第四項之持有子彈罪。其同時持有手槍、子彈，係一行為觸犯持
    有手槍、持有子彈二罪名之異種想像競合犯，依刑法第五十五條規定，應從一重
    之持有手槍罪處斷。
三、原審認被告罪證明確適用槍砲彈藥刀械管制條例第七條第四項、第十二條第四項
    ，刑法第十一條前段、第五十五條、第四十二條第二項、第三十八條第一項第一
    款，罰金罰鍰提高標準條例第二條，現行法規所定貨幣單位折算新台幣條例第二
    條。並審酌被告此前並無前科，素行尚稱良好，其犯罪之動機、手段，其犯後雖
    坦承犯行，態度良好，惟隱瞞扣案槍、彈來源等一切情狀，量處有期徒刑伍年陸
    月，併科罰金新台幣拾萬元，罰金如易服勞役，以銀元佰元即新台幣玖佰元折
    算壹日。扣案九二手槍壹把、子彈貳發（除其中十二發子彈已於鑑定試射時耗損
    ，無庸再予沒收外），均沒收。其認事用法並無違誤，量刑亦稱妥適，被告上訴
    仍執前詞，指摘原判決量刑過重，為無理由，應予駁回。
四、被告經合法傳喚，無正當之理由不到庭，爰不待其陳述逕行判決，併予敘明。
據上論斷，應依刑事訴訟法第三百六十八條、第三百七十一條，判決如主文。
本案經檢察官劉靜婉到庭執行職務。
中      華      民      國    九十二    年      五      月    二十七    日
                            臺灣高等法院刑事第十五庭
                                審判長法  官  房  阿  生
                                      法  官  雷  元  結
                                      法  官  蔡  光  治
右正本證明與原本無異。
如不服本判決，應於收受送達後十日內向本院提出上訴書狀，其未敘述上訴之理由者
並得於提起上訴後十日內向本院補提理由書（均須按他造當事人之人數附繕本）。
                                      書記官  王  才  生
中      華      民      國    九十二    年      五      月    二十八    日
附錄：本案論罪科刑法條全文
槍砲彈藥刀械管制條例第七條
未經許可，製造、販賣或運輸火砲、肩射武器、機關槍、衝鋒槍、卡柄槍、自動步槍、普
通步槍、馬槍、手槍或各類砲彈、炸彈、爆裂物者，處死刑、無期徒刑或七年以上有期徒
刑；處徒刑者，併科新台幣三千萬元以下罰金。
未經許可，轉讓、出租或出借前項所列槍砲、彈藥者，處無期徒刑或五年以上有期徒刑，
併科新台幣一千萬元以下罰金。
意圖供自己或他人犯罪之用，而犯前二項之罪者，處死刑或無期徒刑；處徒刑者，併科新
台幣五千萬元以下罰金。
未經許可，持有、寄藏或意圖販賣而陳列第一項所列槍砲、彈藥者，處五年以上有期徒刑
，併科新台幣一千萬元以下罰金。
第一項至第三項之未遂犯罰之。
槍砲彈藥刀械管制條例第十二條
未經許可，製造、販賣或運輸子彈者，處一年以上七年以下有期徒刑，併科新台幣五百萬
元以下罰金。
未經許可，轉讓、出租或出借子彈者，處六月以上五年以下有期徒刑，併科新台幣三百萬
元以下罰金。
意圖供自己或他人犯罪之用，而犯前二項之罪者，處三年以上十年以下有期徒刑，併科新
台幣七百萬元以下罰金。
未經許可，持有、寄藏或意圖販賣而陳列子彈者，處五年以下有期徒刑，併科新台幣三百
萬元以下罰金。
第一項至第三項之未遂犯罰之。


司法院資訊處製作；財團法人民間司法改革基金會備份。
